臺灣新北地方法院民事裁定
111年度補字第1046號
原      告  阿薩投資顧問有限公司

法定代理人  梁家源  


上列原告與被告鄧能德等間請求撤銷贈與事件，本院裁定如下：
    主  文
原告應於本裁定送達後7日內，具狀補正被告***之姓名及住所或
居所，及提出被告***之最新戶籍謄本（記事欄勿省略），暨補
繳第一審裁判費新臺幣8,150元，逾期未補正，即駁回原告之訴
。
    理  由
一、按起訴，應以訴狀表明當事人及法定代理人、訴訟標的及其
    原因事實、應受判決事項之聲明，提出於法院；又當事人書
    狀，應記載當事人姓名及住所或居所，當事人為法人、其他
    團體或機關者，應記載其名稱及公務所、事務所或營業所，
    民事訴訟法第244條第1項、第116條第1項第1款分別定有明
    文。次按提起民事訴訟，應依民事訴訟法第1編第3章第1節
    、第2節之規定繳納裁判費，此亦為起訴必須具備之程式。
    末按書狀不合程式或有其他欠缺者，審判長應定期間命其補
    正；起訴不合程式或不備其他要件者，依其情形可以補正經
    審判長定期間命其補正而不補正者，法院應以裁定駁回之，
    民事訴訟法第121條第1項、第249條第1項第6款亦有明定。
    再按債權人主張債務人詐害其債權，依民法第244條規定提
    起撤銷詐害行為之訴者，債權人行使撤銷權之目的，在使其
    債權獲得清償，故應以債權人因撤銷權之行使所受利益為準
    ，原則上以債權人主張之債權額，計算其訴訟標的價額；但
    被撤銷法律行為標的之價額低於債權人主張之債權額時，則
    以該被撤銷法律行為標的之價額計算（最高法院97年度第1
    次民事庭會議決議、99年度台抗字第222號裁定要旨可資參
    照）。
二、經查，本件原告起訴時，未於起訴狀上載明被告***之姓名
    及其住所或居所，起訴程式已有欠缺，應予補正。又原告起
    訴未據繳納裁判費，查本件訴訟標的價額核定為新臺幣（下
    同）74萬4,642元，應徵第一審裁判費為8,150元。茲依民事
    訴訟法第121條第1項、第249條第1項但書之規定，限原告於
    收受本件裁定送達後7日內，具狀補正被告***之姓名及其住
    所或居所，並提出被告***之最新戶籍謄本（記事欄勿省略
    ），暨補繳第一審裁判費8,150元，逾期未補正，即駁回其
    訴。
三、爰裁定如主文。
中　　華　　民　　國　　111 　年　　6 　　月　　28　　日
                  民事第一庭  法  官  毛崑山
以上正本證明與原本無異。
如不服本裁定關於訴訟標的價額之核定，得於收受裁定正本後10
日內向本院提出抗告狀，並繳納抗告裁判費新臺幣1,000元。
本裁定關於核定訴訟標的價額部分得抗告；命補正及補繳裁判費
部分不得抗告。
中　　華　　民　　國　　111 　年　　6 　　月　　28　　日
                              書記官  童淑敏